臺灣屏東地方法院刑事判決             100年度訴字第1022號
公  訴  人  臺灣屏東地方法院檢察署檢察官
被      告  陳科云
上列被告因違反毒品危害防制條例案件，經檢察官提起公訴（99
年度毒偵字第1604號），茲因被告就被訴事實為有罪之陳述，經
告知簡式審判程序意旨，並聽取公訴人及被告之意見後，本院合
議庭裁定由受命法官獨任依簡式審判程序審理，判決如下：
    主  文
陳科云施用第一級毒品，累犯，處有期徒刑壹年。
    事  實
一、陳科云前因施用毒品案件，經觀察勒戒後，認有繼續施用毒
    品傾向，經裁定送強制戒治，於民國91年1 月17日期滿出所
    。另因施用毒品案件分別經本院及臺灣高等法院高雄分院判
    處有期徒刑1 年及8 月，定應執行刑1 年7 月確定，於94年
    1 月10日入監執行，復因竊盜案經本院判處有期徒刑3 月確
    定，而接續執行於95年6 月14日期滿執行完畢。又因竊盜案
    件，經本院以98年度易字第927 號判處有期徒刑7 月確定，
    於99年9 月1 日期滿執行完畢。詎猶不知悔改，明知海洛因
    屬第一級毒品，不得持有及施用，仍基於施用第一級毒品之
    犯意，於100 年5 月31日晚間7 、8 時許，在屏東縣內埔鄉
    內埔村某產業道路旁，以針筒注射方式，施用第一級毒品海
    洛因1 次。嗣於100 年6 月2 日上午8 時25分許，在屏東縣
    內埔鄉○○村○○路216 號住處內因另案為警拘提到案，復
    徵得其同意採尿送驗，檢出海洛因代謝後之嗎啡陽性反應，
    始知悉上情。
二、案經屏東縣政府警察局移送臺灣屏東地方法院檢察署檢察官
    偵查起訴。
    理  由
一、本案被告陳科云所犯違反毒品危害防制條例案件，並非法定
    刑為死刑、無期徒刑或最輕本刑3 年以上有期徒刑之罪，亦
    非高等法院管轄第一審之案件，而被告於本院準備程序中就
    被訴事實為有罪之陳述，本院合議庭乃裁定由受命法官獨任
    進行簡式審判程序。又簡式審判程序之證據調查，依刑事訴
    訟法第273 條之2 規定，不受同法第159 條第1 項審判外陳
    述排除之限制，再被告對於卷內之各項證據，亦不爭執證據
    能力，故卷內所列之各項證據，自得作為證據，先予敘明。
二、上揭事實，業據被告陳科云於警詢及本院審理時坦承不諱，
    其為警所採集之尿液檢體，經送請正修科技大學超微量研究
    科技中心以酵素免疫分析法及氣相層析質譜儀法檢驗，結果
    呈嗎啡陽性反應，有該中心100 年6 月23日編號R00-0000-0
    00號尿液檢驗報告及屏東縣政府警察局刑事警察大隊毒品案
    件涉嫌人尿液採證編號姓名對照表各1 份在卷足憑，堪認被
    告前開自白與事實相符。又按毒品危害防制條例於92年7 月
    9 日修正公布，其中第20條、第23條將施用毒品之刑事處遇
    程序，區分為「初犯」、「5 年內再犯」、「5 年後再犯」
    ，而依立法理由觀之，僅限於「初犯」、「5 年後再犯」，
    始應先經觀察、勒戒或強制戒治程序，倘被告於5 年內已再
    犯，經依法追訴處罰，縱其第3 次（或第3 次以上）再度施
    用毒品之時間，在初犯經觀察、勒戒或強制戒治執行完畢釋
    放5 年以後，已不合於「5 年後再犯」之規定，且因已於「
    5 年內再犯」，顯見其再犯率甚高，原實施觀察、勒戒或強
    制戒治，已無法收其實效，即應依該條例第10條處罰，最高
    法院95年5 月9 日95年度第7 次刑事庭會議決議可資參照。
    查被告前因施用毒品案件，經觀察勒戒及強制戒治，於91年
    1 月17日執行完畢，並經臺灣屏東地方法院檢察署檢察官以
    91年度戒毒偵字第24號為不起訴處分確定，於93年間再因施
    用毒品案件經法院判決應執行有期徒刑1 年7 月確定，復因
    竊盜案經本院判處有期徒刑3 月確定，而接續執行於95年6
    月14日期滿執行完畢等事實，有臺灣屏東地方法院檢察署刑
    案資料查註紀錄表、臺灣高等法院被告全國前案紀錄表各1
    份在卷可按，是被告於強制戒治執行完畢釋放後，5 年內已
    再犯施用毒品案件，經判處罪刑確定，則其再犯本件施用毒
    品案件，即非屬該條例第20條第3 項所稱「5 年後再犯」之
    情形，而應依法追訴處罰。綜此，本件事證已臻明確，被告
    施用毒品海洛因之犯行，洵堪認定，應依法論科。
三、查海洛因屬毒品危害防制條例第2 條第2 項第1 款所規定之
    第一級毒品。是核被告前開所為，係犯毒品危害防制條例第
    10條第1 項施用第一級毒品罪。其持有毒品復進而施用，持
    有毒品之低度行為，為施用毒品之高度行為所吸收，不另論
    罪。又查被告前有如事實欄所示之科刑及執行情形，有臺灣
    屏東地方法院檢察署刑案資料查註紀錄表、臺灣高等法院被
    告前案紀錄表各1 份附卷足憑，其於刑之執行完畢後5 年內
    ，故意再犯本件有期徒刑之罪，為累犯，應依刑法第47條第
    1 項加重其刑。爰審酌被告施用毒品，足以戕害其身心，滋
    生其他犯罪，且前有多次施用毒品前科，素行非佳，有上開
    前科紀錄表可稽，惟念其坦承犯行，且施用毒品行為於本質
    上係屬自我戕害行為，反社會性之程度尚屬較低等一切情狀
    ，量處如主文所示之刑。未扣案而供被告本件施用海洛因犯
    罪使用之注射針筒，除據被告供稱於查獲前已經丟棄而滅失
    ，依現有卷證復不能證明其尚存在，爰不另為沒收之諭知，
    附此敘明。
據上論斷，應依刑事訴訟法第273 條之1 第1 項、第299 條第1
項前段，毒品危害防制條例第10條第1 項，刑法第11條、第47條
第1項，判決如主文。
本案經檢察官潘國威到庭執行職務。
中    華    民    國   100    年    9     月    28    日
                    刑事第一庭  法  官  陳茂亭
以上正本證明與原本無異。
如不服本判決應於收受判決後10日內向本院提出上訴書狀，並應
敘述具體理由；其未敘述上訴理由者，應於上訴期間屆滿後20日
內向本院補提理由書（均須按他造當事人之人數附繕本）「切勿
逕送上級法院」。
中    華    民    國  100     年    9     月    28    日
                                書記官  黃佳惠
附錄本判決論罪科刑法條：
毒品危害防制條例第10條
施用第一級毒品者，處 6 月以上 5 年以下有期徒刑。
施用第二級毒品者，處 3 年以下有期徒刑。